臺灣高等法院高雄分院刑事判決　　　 100年度交上訴字第13號
上　訴　人　臺灣高雄地方法院檢察署檢察官
被　　　告　林宗賢
上列上訴人因被告公共危險案件，不服臺灣高雄地方法院99年度
審交訴字第245 號中華民國99年12月15日第一審判決（起訴案號
：臺灣高雄地方法院檢察署99年度偵字第12683 號），提起上訴
，本院判決如下：
    主  文
原判決關於肇事致人傷害逃逸部分撤銷。
林宗賢犯肇事致人傷害逃逸罪，處有期徒刑陸月，如易科罰金，
以新臺幣壹仟元折算壹日。
    事  實
一、林宗賢於民國98年10月18日清晨2 時許，在高雄市○○區○
    ○路之「雙九」KTV 飲用啤酒後，於同日清晨5 時許，在上
    開地點，駕駛車牌號碼1653-MB 號自用小客車上路（違背安
    全駕駛致交通危險罪部分，業經原審法院以98年度審交簡字
    第5238號判處有期徒刑2 月確定），嗣於98年10月18日上午
    6 時許，沿高雄市○○區○○路由北往南方向行駛，行經高
    鳳路與孔鳳路口以北約300 公尺處時，酒後疏未注意車前狀
    況貿然駕車直行，先衝撞道路中央分向島前之標誌，再逆向
    衝入對向車道，適張謝甚無照騎乘車牌號碼TSN-346 號輕型
    機車，沿高鳳路由南往北方向行駛，2 車車頭遂發生碰撞肇
    事，致張謝甚人車倒地因而受有頭部外傷併臉部5 公分撕裂
    傷、左手橈骨及尺骨骨折、右小腿6 公分撕裂傷、右手5 公
    分撕裂傷等傷害（過失傷害部分業經原審判處有期徒刑4 月
    未據上訴確定）。詎林宗賢明知已駕車肇事致張謝甚受傷，
    竟仍基於肇事逃逸之犯意，未下車救護張謝甚，即逕自駕車
    離開肇事現場而逃逸。嗣員警依車牌號碼，循線得知林宗賢
    駕車肇事，而查悉上情。
二、案經張謝甚訴由高雄市政府警察局小港分局移送臺灣高雄地
    方法院檢察署檢察官偵查起訴。
    理  由
一、按被告以外之人於審判外之言詞或書面陳述，除法律有規定
    者外，不得作為證據。被告以外之人於審判外之陳述，經當
    事人於審判程序同意作為證據，法院審酌該言詞陳述或書面
    陳述作成時之情況，認為適當者，亦得為證據。當事人、代
    理人或辯護人於法院調查證據時，知有第159條第1項不得為
    證據之情形，而未於言詞辯論終結前聲明異議者，視為有前
    項之同意，刑事訴訟法第159 條第1 項及第159 條之5 分別
    定有明文。本判決後開所引用具有傳聞證據性質之證據資料
    ，已經檢察官、被告於準備期日對於證據能力表示並無意見
    ，且迄於言詞辯論終結之時止，均未據檢察官及被告聲明異
    議，本院審酌該證據作成之情況，既無違法取得情事，復無
    關聯性明顯過低之情形，以為證據應屬適當，認均有證據能
    力。
二、上開肇事致人傷害逃逸之犯罪事實，迭據被告林宗賢於原審
    及本院審理時坦承不諱，核與被害人即證人張謝甚、證人楊
    鏡智之證述情節相符一致，復有高雄市政府警察局舉發違反
    道路交通管理事件通知單、高雄市政府警察局小港分局道路
    交通事故現場圖1 張、道路交通事故調查報告表(一)、(二)、交
    通事故談話紀錄表、現場照片6 張、現場光碟1 片、酒精測
    定紀錄表、刑法第185 條之3 案件測試紀錄表、高雄市立小
    港醫院98年10月18日診斷證明書、高雄市立小港醫院98年10
    月29日診斷證明書及臺灣高雄地方法院檢察署電話紀錄單在
    卷可稽，足認被告林宗賢之自白與事實相符，應堪置信。
    本件此部分事證明確，被告犯行，洵堪認定。
三、核被告林宗賢所為，係犯刑法第185 條之4 肇事逃逸罪。原
    審認被告林宗賢肇事致人傷害逃逸罪證明確，予以論罪科刑
    ，固非無見。惟查，被告林宗賢於原審判決後，業於100 年
    1 月18日與被害人張謝甚達成民事和解，有原審法院100 年
    度司雄簡調字第1 號調解筆錄在卷可稽，原審未及審酌，尚
    有未洽。檢察官上訴意旨以原審未審酌被告未能得到告訴人
    原諒，此事實雖已不存在，惟原判決既有可議，自應由本院
    就此部分予以撤銷改判。爰審酌被告飲酒後駕車上路，不能
    安全駕駛動力交通工具又未注意車前狀況，而肇生本件交通
    事故，致年已老邁之被害人張謝甚受傷，且肇事後未停留現
    場，反畏罪逃離，危害社會安全，惟念其犯後於原審及本院
    審理時坦承犯行，態度良好，除前揭酒後駕車遭判刑確定外
    ，尚無其他科刑紀錄，此有臺灣高等法院被告前案紀錄表附
    卷可參，素行尚可，並斟酌被害人傷勢程度、被告肇事逃逸
    之犯罪動機、所致生之危害及業與被害人張謝甚達成民事和
    解，同意賠償新台幣40萬元，有原審法院100 年度司雄簡調
    字第1 號調解筆錄在卷可稽，被害人張謝甚並到庭表示願原
    諒被告等一切情狀，量處如主文所示之刑及諭知易科罰金之
    折算標準。
四、被告林宗賢過失傷害部分，經原審判處有期徒刑4 月，未據
    檢察官、被告提起上訴，業已確定，不在本院審判之範圍，
    併此敘明。
據上論結，應依刑事訴訟法第369 條第1 項前段、第364 條、第
299 條第1 項前段，刑法第185 條之4 、第41條第1 項前段，判
決如主文
本案經檢察官鍾忠孝到庭執行職務。
中    華    民    國  100     年    2     月    25    日
                  刑事第十庭    審判長法  官  陳中和
                                      法  官  林水城
                                      法  官  蔡國卿
以上正本證明與原本無異。
如不服本判決應於收受本判決後10日內向本院提出上訴書狀，其
未敘述上訴理由者，並得於提起上訴後10日內向本院補提理由書
狀（均須按他造當事人之人數附繕本）「切勿逕送上級法院」。
中    華    民    國  100     年    2     月    25    日
                                      書記官  張明賢
附錄本件判決論罪科刑法條：
刑法第185條之4（肇事逃逸罪）
駕駛動力交通工具肇事，致人死傷而逃逸者，處六月以上五年以
下有期徒刑。